bg-BG: Съвместима конфигурация на барабана: Контрабас; Чинел „Хай-хат“; Бас; Универсален; Други
ko: 호환 가능한 드럼 구성: 더블베이스; 하이햇; 싱글베이스; 범용; 기타
de: Kompatible Trommelkonfiguration: Kontrabass; Hi-Hat; Bass; Universell; Sonstiges
nl: Compatibele drumconfiguratie: Contrabas; Hihat; Enkele bas; Universeel; Andere
fi: Yhteensopiva rumpukokoonpano: Kontrabasso; Hi-hat; Bassokitara; Yleinen; Muu
tr: Uyumlu tambur konfigürasyonu: Kontrbas; Hi-hat; Tek bas; Her türden mekana uygun; Diğer
lt-LT: Suderinama būgno konfigūracija: Kontrabosas; „Hi-Hat“; Violančelė; Universalus; Kita
zh-TW: 相容的鼓配置: 低音提琴; 踏鈸; 單低音; 通用; 其他
pt-BR: Configuração compatível com bateria: Contrabaixo; Címbalos de choque; Baixo único; Universal; Outro
vi: Cấu hình trống tương thích: Đàn double bass; Chũm chọe hi-hat; Bass đơn; Phổ biến; Khác
es: Configuración de batería compatible: Contrabajo; Charles; Bajo sencillo; Universal; Otros
sl-SI: Združljiva konfiguracija bobna: Kontrabas; Hi-hat; Eden bas; Univerzalno; Drugo
en: Compatible drum configuration: Double bass; Hi-hat; Single bass; Universal; Other
it: Configurazione della batteria compatibile: Contrabbasso; Charleston; Basso singolo; Universale; Altro
fr: Configuration de tambour compatible: Contrebasse; Charlestons; Barbillon simple; Universel; Autre
hu: Kompatibilis dobkonfiguráció: Két basszusdob; Lábcin; Egy basszusdob; Univerzális; Egyéb
pt-PT: Configuração de tambor compatível: Contrabaixo; Pratos de choque; Pedal único; Universal; Outro
sk-SK: Kompatibilná konfigurácia bicích: Kontrabas; Hi-hat; Samostatný bas; Univerzálny; Iné
ru: Совместимая конфигурация барабанной установки: Контрабас; Хай-хэт; Одинарный бас; Универсальный; Другое
el: Συμβατή διαμόρφωση τυμπάνου: Διπλό μπάσο; Hi-hat; Μονό μπάσο; Universal; Άλλο
zh-CN: 兼容鼓配置: 低音提琴; 踩镲; 单低音; 通用; 其他
da: Kompatibel trommekonfiguration: Kontrabas; Hi-hat; Enkelt bas; Universal; Andet
th: รูปร่างภายนอกของกลองที่เข้ากันได้: ดับเบิลเบส; ฉาบไฮแฮท; ซิงเกิลเบส; อเนกประสงค์; อื่นๆ
nb: Kompatibel trommekonfigurasjon: Kontrabass; Hi-hat; Enkel bass; Universal; Annet
ro-RO: Configurație tobe compatibilă: Contrabas; Hi-Hat; Bas unic; Universal; Altele
ja: 使用可能なドラム構成: コントラバス; ハイハット; シングルベース; ユニバーサル; その他
pl: Kompatybilna konfiguracja bębna: Kontrabas; Talerze Hi-hat; Pojedynczy bas; Uniwersalny; Inne
sv: Trumkonfiguration: Kontrabas; Hi-hat; Enkel bas; Universell; Övrigt
hr-HR: Kompatibilna konfiguracija bubnjeva: Kontrabas; Hi-hat činele; Bas; Univerzalno; Ostalo
cs: Kompatibilní konfigurace bicích: Kontrabas; Hi-hat činely; Basová kytara; Univerzální; Jiné